Minutes et répertoires du notaire Nicolas II LE BOUCHER, 20 août 1639 - 1er juin 1675 (étude XXIII)
Archives nationales
- Minutes de Nicolas II LE BOUCHER, 20 août 1639 - 1er juin 1675; MC/ET/XXIII/277 - MC/ET/XXIII/334
  - Minutes. 1650, MC/ET/XXIII/287; registre
    - Transaction. PREAULX (de), René. CHAUDET, René., 4 novembre 1650; MC/ET/XXIII/287
      accord; Preaulx (de), René; Chaudet, René
    - Rétrocession. CHASTEIGNER, Emond. PREAULX (de), René., 4 novembre 1650; MC/ET/XXIII/287
      cession; Preaulx, René de; Chasteigner, Emond de
    - Vente. LECHAUVE, Catherine. PAGET, François., 6 novembre 1650; MC/ET/XXIII/287
      acte de vente; Lechauve, Catherine; Paget, François
    - Quittance. TOUTAIN, Françoise. Duc de Longueville., 7 novembre 1650; MC/ET/XXIII/287
      quittance; Toutain, Françoise; Longueville (Duc De)
    - Procuration. BRULART, Antoine., 8 novembre 1650; MC/ET/XXIII/287
      procuration; Brulart, Antoine
    - Bail. DUFRESNE, François. LOISEAU, Jean., 8 novembre 1650; MC/ET/XXIII/287
      bail; Dufresne, François; Loiseau, Jean
    - Constitution. RAVOT, Jean-Baptiste. FLORETTE (de), Renée., 10 novembre 1650; MC/ET/XXIII/287
      constitution de rente; Ravot, Jean-Baptiste; Florette, Renée de
    - Ratification. Secrétaires du roi., 12 novembre 1650; MC/ET/XXIII/287
      ratification; Secrétaires Du Roi
    - Inventaire aprè décès CHARLOT, Louis., 14 novembre 1650; MC/ET/XXIII/287
      inventaire après décès; Charlot, Louis
    - Quittance. PASQUINOT, Jeanne. LEFEBVRE, Jean-Baptiste., 19 novembre 1650; MC/ET/XXIII/287
      quittance; Pasquinot, Jeanne; Lefebvre, Jean-Baptiste
    - Mariage. SURBLED, Jean. GOSSELIN, Gillette., 19 novembre 1650; MC/ET/XXIII/287
      contrat de mariage; Surbled, Jean; Gosselin, Gillette
    - Transport. RAYMOND, Georges. RAYMOND, Françoise, épouse de. BOURILLON, Sébastien., 21 novembre 1650; MC/ET/XXIII/287
      cession; Raymond, Georges; Raymond, Françoise; Bourillon, Sébastien
    - Mariage. BOURILLON, Sébastien. RAYMOND, Françoise., 21 novembre 1650; MC/ET/XXIII/287
      contrat de mariage; Bourillon, Sébastien; Raymond, Françoise
    - Obligation. JUBLINE, Simon. BOURON, Jacques., 24 novembre 1650; MC/ET/XXIII/287
      obligation; Jubline, Simon; Bouron, Jacques
    - Constitution. HURAULT, Marie. MELIAND, Nicolas., 24 novembre 1650; MC/ET/XXIII/287
      constitution de rente; Hurault, Marie; Meliand, Nicolas
    - Vente. VACHEZ (de), Henri. DERIVIERE, Pierre., 26 novembre 1650; MC/ET/XXIII/287
      acte de vente; Vachez (de), Henri; Deriviere, Pierre
    - Vente. PLANTIN, Anne. BLANCHON, Nicolas., 28 novembre 1650; MC/ET/XXIII/287
      acte de vente; Plantin, Anne; Blanchon, Nicolas
    - Obligation. DUMESNIL, Antoine. ERART (d'), Louis., 28 novembre 1650; MC/ET/XXIII/287
      obligation; Dumesnil, Antoine; Erart, Louis d'
    - Quittance. VIVONNE (de), Catherine. LEFEBVRE, Jean-Baptiste., 28 novembre 1650; MC/ET/XXIII/287
      quittance; Vivonne (de), Catherine; Lefebvre, Jean-Baptiste
    - Bail. Collège des Trésoriers. FOURIER, Claude. FOURIER, Claude., 29 novembre 1650; MC/ET/XXIII/287
      bail; Collège Des Trésoriers; Fourier, Claude; Fourier, Claude
    - Marché, jardinage. GOUSSE, Blaise. QUYNION, Jean., 30 novembre 1650; MC/ET/XXIII/287
      marché; Gousse, Blaise; Quynion, Jean
    - Quittance. ROUSSEAU, Denise. ROUSSEAU, Louis., 1er décembre 1650; MC/ET/XXIII/287
      quittance; Rousseau, Denise; Rousseau, Louis
    - Bail. JUDICQ, Pierre. DUFRESNE, Guillaume., 1er décembre 1650; MC/ET/XXIII/287
      bail; Judicq, Pierre; Dufresne, Guillaume
    - Indemnité. TREHET, Gaspard. PERONNET, Jean., 1er décembre 1650; MC/ET/XXIII/287
      indemnité; Trehet, Gaspard; Peronnet, Jean
    - Quittance. TREHET, Gaspard. HERBINOT, Jean., 1er décembre 1650; MC/ET/XXIII/287
      quittance; Trehet, Gaspard; Herbinot, Jean
    - Quittance. SILLANS (de), André. LISLE (de), François., 1er décembre 1650; MC/ET/XXIII/287
      quittance; Sillans (de), André; Lisle (de), François
    - Vente. BOSDELLE, Gilles. CARENTAN, Jacques., 2 décembre 1650; MC/ET/XXIII/287
      acte de vente; Bosdelle, Gilles; Carentan, Jacques
    - Bail. AUXY de MONCEAUX (d'), Louis. BOUCHER, Jean., 2 décembre 1650; MC/ET/XXIII/287
      bail; Auxy de Monceaux, Louis d'; Boucher, Jean
    - Contre-lettre. AUXY de MONCEAUX (d'), Louis. BOUCHER, Jean., 2 décembre 1650; MC/ET/XXIII/287
      convention; renonciation; Auxy de Monceaux, Louis d'; Boucher, Jean
    - Compte. FLORETTE (de), Renée. ERART (d'), Louis., 2 décembre 1650; MC/ET/XXIII/287
      compte; Florette, Renée de; Erart, Louis d'
    - Transport. ERART (d'), Louis. FLORETTE (de), Renée., 2 décembre 1650; MC/ET/XXIII/287
      cession; Florette, Renée de; Erart, Louis d'
    - Quittance. SABINE, Suzanne. MARTRAU, Elisabeth., 3 décembre 1650; MC/ET/XXIII/287
      quittance; Sabine, Suzanne; Martrau, Elisabeth
    - Donation. HENRYONNET, Henri. HANUS, Charles., 3 décembre 1650; MC/ET/XXIII/287
      donation; Henryonnet, Henri; Hanus, Charles
    - Obligation. PROFFIT, Pierre. GIRARD, Pierre., 6 décembre 1650; MC/ET/XXIII/287
      obligation; Proffit, Pierre; Girard, Pierre
    - Constitution. BONNEAU, Agnès. MARTRAU, Elisabeth., 6 décembre 1650; MC/ET/XXIII/287
      constitution de rente; Bonneau, Agnès; Martrau, Elisabeth
    - Constitution. BONCOT, François. MARTIN, François., 6 décembre 1650; MC/ET/XXIII/287
      constitution de rente; Boncot, François; Martin, François
    - Quittance. LETOURNEUR, Léon. CHAMBES (de), Bernard., 7 décembre 1650; MC/ET/XXIII/287
      quittance; Letourneur, Léon; Chambes, Bernard de
    - Constitution. CHAMBES (de), Bernard. LEFAUCHEUX, Louis., 7 décembre 1650; MC/ET/XXIII/287
      constitution de rente; Chambes, Bernard de; Lefaucheux, Louis
    - Constitution. GRIMPEREL, Jacques. MARTRAU, Elisabeth., 9 décembre 1650; MC/ET/XXIII/287
      constitution de rente; Grimperel, Jacques; Martrau, Elisabeth
    - Inventaire après décès NAU, Bonne., 10 décembre 1650; MC/ET/XXIII/287
      inventaire après décès; Nau, Bonne
    - Vente. VIGOUREUX, Etienne. JOSEPH, Clément., 11 décembre 1650; MC/ET/XXIII/287
      acte de vente; Vigoureux, Etienne; Joseph, Clément
    - Désistement. CHEROUVRIER, Jacques. LASNE, Michel., 11 décembre 1650; MC/ET/XXIII/287
      renonciation; Cherouvrier, Jacques; Lasne, Michel
    - Procuration. PAYAUD, Jacques., 12 décembre 1650; MC/ET/XXIII/287
      procuration; Payaud, Jacques
    - Constitution. CHENEVIERES (de), René. COURTIN, Pierre., 12 décembre 1650; MC/ET/XXIII/287
      constitution de rente; Chenevieres, René de; Courtin, Pierre
    - Traité d'office, sergent à verge, priseur, vendeur de biens meubles, ville et prévôté de Paris. HUOT, Toussaint. LHERMITTE, Jacques., 12 décembre 1650; MC/ET/XXIII/287
      traité d'office; Huot, Toussaint; Lhermitte, Jacques
    - Inventaire après décès ROUSSE, Jacob., 12 décembre 1650; MC/ET/XXIII/287
      inventaire après décès; Rousse, Jacob
    - Quittance. Hôpital de la Charité. CHENEVIERES (de), René., 12 décembre 1650; MC/ET/XXIII/287
      quittance; Chenevieres, René de
    - Bail. GRELAND, Lazare. CAHENIER, Simon., 13 décembre 1650; MC/ET/XXIII/287
      bail; Greland, Lazare; Cahenier, Simon
    - Consentement. MARLE (de), Léonne. VALLENTIN, Claude., 18 décembre 1650; MC/ET/XXIII/287
      ratification; Marle (de), Léonne; Vallentin, Claude
    - Procuration. BOUGARD, Michel. MOMONIER, Michel., 19 décembre 1650; MC/ET/XXIII/287
      procuration; Bougard, Michel; Momonier, Michel
    - Bail. DUVAL, Martial. LEBON, Nicolas., 19 décembre 1650; MC/ET/XXIII/287
      bail; Duval, Martial; Lebon, Nicolas
    - Concordat. MOMONIER, Michel. BOUGARD, Michel. TRAIZET, Martin., 19 décembre 1650; MC/ET/XXIII/287
      accord; Momonier, Michel; Bougard, Michel; Traizet, Martin
    - Quittance. GUIGNARD, Gabrielle. HERAULT, Mathurin., 19 décembre 1650; MC/ET/XXIII/287
      quittance; Guignard, Gabrielle; Herault, Mathurin
    - Procuration ad resignandum, chanoinie et prébendede l'église cathédrale de Soissons. BOUGARD, Michel., 19 décembre 1650; MC/ET/XXIII/287
      Bougard, Michel
    - Procuration. TRAIZET, Michel., 19 décembre 1650; MC/ET/XXIII/287
      procuration; Traizet, Michel
    - Obligation. LEBLANC, Nicolas. DUBRAY, Louis., 20 décembre 1650; MC/ET/XXIII/287
      obligation; Leblanc, Nicolas; Dubray, Louis
    - Transport. DUBRAY, Louis. LEBLANC, Nicolas., 20 décembre 1650; MC/ET/XXIII/287
      cession; Dubray, Louis; Leblanc, Nicolas
    - Traité d'office, conseiller du roi, élu en l'élection de Dourdan. PELAULT, Michel. BOUTET, Jean., 20 décembre 1650; MC/ET/XXIII/287
      traité d'office; Pelault, Michel; Boutet, Jean
    - Titre nouvel. SERREAU (de), Jean. LEFEBVRE, Jean-Baptiste., 20 décembre 1650; MC/ET/XXIII/287
      titre nouvel; Serreau (de), Jean; Lefebvre, Jean-Baptiste
    - Transport. LEMERCIER, Marin. DUFRESNE, Marguerite., 21 décembre 1650; MC/ET/XXIII/287
      cession; Lemercier, Marin; Dufresne, Marguerite
    - Mainlevée. CHAULNES (de), Françoise., 23 décembre 1650; MC/ET/XXIII/287
      mainlevée; Chaulnes, Françoise de
    - Transport. CAMPDOMERC (de), Jérémie. HENRY, Joseph, le jeune., 26 décembre 1650; MC/ET/XXIII/287
      cession; Henry, Joseph; Campdomer, Jérémie de
    - Transport. LUTHE, Pierre. MONNIN, Marie., 27 décembre 1650; MC/ET/XXIII/287
      cession; Luthe, Pierre; Monnin, Marie
    - Constitution. BECHET, Nicolas. THUAULT, Cantienne., 27 décembre 1650; MC/ET/XXIII/287
      constitution de rente; Bechet, Nicolas; Thuault, Cantienne
    - Délaissement. BESSON, Jean. LEVESQUE, Guillaume. PLASTRIER, Jacques., 27 décembre 1650; MC/ET/XXIII/287
      cession; Besson, Jean; Levesque, Guillaume; Plastrier, Jacques
    - Cautionnement. BRANCAS (de), Marie. DUFRESNE, Guillaume., 28 décembre 1650; MC/ET/XXIII/287
      cautionnement; Brancas, Marie de; Dufresne, Guillaume
    - Bail. DUFRESNE, François. DAUPHIN, Pierre., 29 décembre 1650; MC/ET/XXIII/287
      bail; Dufresne, François; Dauphin, Pierre
    - Accord. SAUTREAU, Pierre. MATHIEU, Claude., 31 décembre 1650 - 1650; MC/ET/XXIII/287
      accord; Sautreau, Pierre; Mathieu, Claude
  - Minutes. 1651, MC/ET/XXIII/288; registre
  - Minutes. 1652, MC/ET/XXIII/289; registre
    - JOUSSET (Guillaume) Peintre demeurant rue du Four paroisse Saint-Sulpice § Mise en apprentissage par. .., 8 août 1649; MC/ET/XXIII/289
      contrat d'apprentissage; Jousset, Guillaume
  - Minutes. 1653, janvier - juin, janvier - juin 1653; MC/ET/XXIII/290; registre
  - Minutes. 1653, juillet - décembre, juillet - décembre 1653; MC/ET/XXIII/291; registre
  - Minutes. 1654, janvier - juin, janvier - juin 1654; MC/ET/XXIII/292; Document détérioré.
    - FERRAND (Ant. Nicolas) Bapt. le 10-11-1654 conseiller maître d'hôtel ordinaire du Roi paroisse Saint-Louis en l'Ile N.D. § Extrait Bapt. de Ant. Nicolas FERRAND fils de Nicolas FERRAND et de Colombe de PERINI - Parrain Ant. FERRAND Com. du Conseil d'Etat et particulier du Ch/et/, 23 juillet 1705; MC/ET/XXIII/292
      Ferrand, Ant. Nicolas
  - Minutes. 1654, juillet - décembre, juillet - décembre 1654; MC/ET/XXIII/293; registre
  - Minutes. 1655, janvier - juin, janvier - juin 1655; MC/ET/XXIII/294; registre
  - Minutes. 1655, juillet - décembre, juillet - décembre 1655; MC/ET/XXIII/295; registre
  - Minutes. 1656, janvier - juin, janvier - juin 1656; MC/ET/XXIII/296; registre
  - Minutes. 1656, juillet - décembre, juillet - décembre 1656; MC/ET/XXIII/297; registre
  - Minutes. 1657, janvier - juin, janvier - juin 1657; MC/ET/XXIII/298; registre
    - DELAHAYE (Paulin) marchand libraire, relieur et doreur § apprentissage chez Paulin DELAHAYE de Robert Sebille pendant une période de cinq années, 23 juin 1653; MC/ET/XXIII/298
      contrat d'apprentissage; Delahaye, Paulin
    - Vente par Gabriel Pena, demeurant rue Saint-Benoît, procureur de François de La Fayette, et de Marie-Madeleine Pioche de La Vergne, demeurant à Espinasse, à François de Gibert, sieur de Chanetron, demeurant à Saint-Maurice-aux-Riches-Hommes, logé place la Grève, des droits que les sieur et dame de La Fayette ont en la terre de la Tumbe, près Montereau, moyennant 20 000 livres., 7 mai 1657 - 5 avril 1659; MC/ET/XXIII/298
      Pièce jointe: Vichy. 1657, 14 mai. Ratification de la vente par M. et Madame de La Fayette.
      À la suite de l'acte: 1659, 5 avril. Quittance par M. et Madame de La Fayette à François de Gibert, de la dite somme de 20 000 livres.
      Documents du Minutier central concernant l'histoire littéraire (1650-1700) [2295 actes], par Madeleine Jurgens et Marie-Antoinette Fleury, Paris, Presses universitaires de France, 1960, p. 313 (instrument de recherche imprimé dématérialisé dont la version intégrale est accessible en ligne par la rubrique 'Autres instruments de recherche', voir contexte dans le Plan d’orientation général - Notaires de Paris, guides thématiques du Minutier).
      Date de révision: 2009-2011
      Date de création de la notice: 2009
      Documents du Minutier central concernant l'histoire littéraire (1650-1700), par Madeleine Jurgens et Marie-Antoinette Fleury. Presses universitaires de France, 1960, XXIII-511 p.
      acte de vente; ratification; quittance; Espinasse-Vozelle (Allier); Saint-Maurice-aux-Riches-Hommes (Yonne); Saint-Benoît (rue); Grève (place de); Montereau-Fault-Yonne (Seine-et-Marne); Vichy (Allier); La Fayette, Marie-Madeleine Pioche de La Vergne (1634-1693, comtesse de); La Fayette, François de (1616-1683); Pena, Gabriel (16..?-1659); Gibert, François de
    - DUPONT (Pierre) marchand imprimeur et libraire rue des Septvoies § bail à Pierre DUPONT d'une maison sise rue descosses, 30 juin 1659; MC/ET/XXIII/298
      bail; Dupont, Pierre
  - Minutes. 1657, juillet - décembre, juillet - décembre 1657; MC/ET/XXIII/299; registre
    - LEGRAS (Jacques) marchand libraire § mariage entre Jacques LEGRAS fils de Henry, Legras libraire rue de la Calandre et Marie Besongne, fille de Lardin Besongne, libraire, 27 juillet 1653; MC/ET/XXIII/299
      contrat de mariage; Legras, Jacques
    - MENUISIER PAIGNON François § Mariage de Jeanne COURTAILLIER, veuve de. .., 21 août 1653; MC/ET/XXIII/299
      contrat de mariage; Paignon, François
  - Minutes. 1658, janvier - juin, janvier - juin 1658; MC/ET/XXIII/300
  - Minutes. 1658, juillet - décembre, juillet - décembre 1658; MC/ET/XXIII/301
    - TAPISSIER (apprentissage de) § Apprentissage de Pierre CLINCHAMP âgé de 14 ans chez Louis GAULTIER pour 6 ans, 20 octobre 1654; MC/ET/XXIII/301
      contrat d'apprentissage
  - Minutes. 1659, janvier - juin, janvier - juin 1659; MC/ET/XXIII/302; registre
    - Ratification par François de La Fayette et Marie-Madeleine Pioche de La Vergne de la vente du 7 mai 1657., 20 mars 1659; MC/ET/XXIII/302
      Documents du Minutier central concernant l'histoire littéraire (1650-1700) [2295 actes], par Madeleine Jurgens et Marie-Antoinette Fleury, Paris, Presses universitaires de France, 1960, p. 314 (instrument de recherche imprimé dématérialisé dont la version intégrale est accessible en ligne par la rubrique 'Autres instruments de recherche', voir contexte dans le Plan d’orientation général - Notaires de Paris, guides thématiques du Minutier).
      ratification; La Fayette, Marie-Madeleine Pioche de La Vergne (1634-1693, comtesse de); La Fayette, François de (1616-1683)
  - Minutes. 1659, juillet - décembre, juillet - décembre 1659; MC/ET/XXIII/303; registre
  - Minutes. 1660, janvier - juin, janvier - juin 1660; MC/ET/XXIII/304
  - Minutes. 1660, juillet - décembre, juillet - décembre 1660; MC/ET/XXIII/305; registre
  - Minutes. 1661, janvier - juin, janvier - juin 1661; MC/ET/XXIII/306; registre
  - Minutes. 1661, juillet - décembre, juillet - décembre 1661; MC/ET/XXIII/307; registre
  - Minutes. 1662, janvier - juin, janvier - juin 1662; MC/ET/XXIII/308; registre
  - Minutes. 1662, juillet - décembre, juillet - décembre 1662; MC/ET/XXIII/309; registre
  - Minutes. 1663, janvier - juin, janvier - juin 1663; MC/ET/XXIII/310; registre
  - Minutes. 1663, juillet - décembre, juillet - décembre 1663; MC/ET/XXIII/311; registre
  - Minutes. 1664, janvier - juin, janvier - juin 1664; MC/ET/XXIII/312; registre
    - LEGRAND (Gabrielle) § Quitt. de Gabrielle LEGRAND à Pierre AMIRAULT, juin 1664; MC/ET/XXIII/312
      quittance; Legrand, Gabrielle
    - PARFAIT (Pierre) docteur en droit avocat en parlement § mariage de Pierre PARFAIT avec Marie GOMORY fille de Charles G. docteur en droit avocat en parlement, juin 1664; MC/ET/XXIII/312
      contrat de mariage; Parfait, Pierre
  - Minutes. 1664, juillet - décembre, juillet - décembre 1664; MC/ET/XXIII/313; registre
  - Minutes. 1665, janvier - juin, janvier - juin 1665; MC/ET/XXIII/314; registre
    - Bail par François Dufresne, valet de chambre de Gaston d'Orléans, demeurant rue de Richelieu et Suzanne Le Sobre, veuve de Nicolas Daulphin, marchand, bourgeois de Paris, demeurant grande rue Saint-Victor, à Madeleine Béjart, demeurant rue Saint-Thomas-du-Louvre, de la maison de l'Ancienne Brasserie, sise en la grande rue du faubourg Saint-Victor, moyennant 400 livres de loyer annuel., 11 mars 1665; MC/ET/XXIII/314
      Madeleine Jurgens et Elisabeth Maxfield-Miller, Cent ans de recherches sur Molière, sur sa famille et sur les comédiens de sa troupe, Paris, Archives nationales, 1963, p. 652 (instrument de recherche imprimé dématérialisé, certaines notices sont plus détaillées dans la version intégrale accessible en ligne par la rubrique 'Autres instruments de recherche', voir contexte dans le Plan d’orientation général - Notaires de Paris, guides thématiques du Minutier).
      Date de révision: 2011
      Madeleine Jurgens et Elisabeth Maxfield-Miller, Cent ans de recherches sur Molière, sur sa famille et sur les comédiens de sa troupe, Paris, Archives nationales, 1963, IV-860 p.
  - Minutes. 1665, juillet - décembre, juillet - décembre 1665; MC/ET/XXIII/315; registre
    - Quittance par Jean Chapelain, conseiller du Roi en ses conseils, prieur de Notre-Dame de Thiers, demeurant rue Saint-Denis, à Pierre Hodier, secrétaire de la Reine Mère, d'une somme de 1 032 livres 6 sols 3 deniers, représentant sa contribution au sol la livre sur la somme de 24 274 livres consignée entre les mains du dit Hodier par François Cadet. Cette somme provenant de la vente d'un des trente-six offices de conseiller secrétaire du Roi, maison et couronne de France, faite au dit Cadet par Robert Dupille qui avait contracté, par ailleurs, avec Marie Chapelain, sa femme, plusieurs constitutions de rente au profit du dit Chapelain., 8 juillet 1665; MC/ET/XXIII/315
      Documents du Minutier central concernant l'histoire littéraire (1650-1700) [2295 actes], par Madeleine Jurgens et Marie-Antoinette Fleury, Paris, Presses universitaires de France, 1960, p. 72 (instrument de recherche imprimé dématérialisé dont la version intégrale est accessible en ligne par la rubrique 'Autres instruments de recherche', voir contexte dans le Plan d’orientation général - Notaires de Paris, guides thématiques du Minutier).
      quittance; Saint-Denis (rue); Chapelain, Jean; Hodier, Pierre; Cadet, François; Dupille, Robert; Chapelain, Marie; abbé; secrétaire; secrétaire du roi (Ancien Régime)
  - Minutes. 1666, janvier - juin, janvier - juin 1666; MC/ET/XXIII/316; registre
  - Minutes. 1666, juillet - décembre, juillet - décembre 1666; MC/ET/XXIII/317; registre
  - Minutes. 1667, janvier - juin, janvier - juin 1667; MC/ET/XXIII/318; registre
  - Minutes. 1667, juillet - décembre, juillet - décembre 1667; MC/ET/XXIII/319; registre
    - Bail par Guy Patin et Jeanne de Janson à Gilles Poustou, vigneron, et Geneviève Lucas, sa femme, demeurant à Cormeilles-en-Parisis, de plusieurs pièces de terre au dit lieu, moyennant 100 sols de rente., 27 août 1667; MC/ET/XXIII/319
      Documents du Minutier central concernant l'histoire littéraire (1650-1700) [2295 actes], par Madeleine Jurgens et Marie-Antoinette Fleury, Paris, Presses universitaires de France, 1960, p. 301 (instrument de recherche imprimé dématérialisé dont la version intégrale est accessible en ligne par la rubrique 'Autres instruments de recherche', voir contexte dans le Plan d’orientation général - Notaires de Paris, guides thématiques du Minutier).
      bail; Cormeilles-en-Parisis (Val-d'Oise); Patin, Guy (1601-1672); Janson, Jeanne de; Poustou, Gilles; Lucas, Geneviève; viticulteur
  - Minutes. 1668, janvier - juin, janvier - juin 1668; MC/ET/XXIII/320; registre
  - Minutes. 1668, juillet - décembre, juillet - décembre 1668; MC/ET/XXIII/321; registre
  - Minutes. 1669, janvier - juin, janvier - juin 1669; MC/ET/XXIII/322; registre
  - Minutes. 1669, juillet - décembre, juillet - décembre 1669; MC/ET/XXIII/323; registre
  - Minutes. 1670, janvier - juin, janvier - juin 1670; MC/ET/XXIII/324
  - Minutes. 1670, juillet - décembre, juillet - décembre 1670; MC/ET/XXIII/325
    - Contrat de mariage entre Pierre Clément, maître à danser et joueur d'instruments, demeurant marché neuf, paroisse Saint-Germain le Vieil, et Gervaise Hugot., 4 septembre 1670; MC/ET/XXIII/325
      Musique XVIIe siècle [2407 actes], par Madeleine Jurgens et le personnel du Minutier, 1954-1996 ( fichier papier entièrement dématérialisé; voir contexte dans le Plan d’orientation général - Notaires de Paris, guides thématiques du Minutier).
      contrat de mariage; Saint-Germain-le-Vieux (paroisse); danseur; musicien
  - Minutes. 1671, janvier - juin, janvier - juin 1671; MC/ET/XXIII/326
  - Minutes. 1671, juillet - décembre, juillet - décembre 1671; MC/ET/XXIII/327
    - FERRAND (Jean-Baptiste) Docteur régent en la Faculté de Médecine. § Contrat de mariage de Jean-Baptiste FERRAND et de Magdelaine de SAINGLANDE., 3 octobre 1671; MC/ET/XXIII/327
      contrat de mariage; Ferrand, Jean-Baptiste
    - MÉDECIN (Docteur régent en la Faculté de Médecine) FERRAND (Jean-Baptiste) § Mariage de Jean-Baptiste FERRAND et de Magdelaine de SAINGLANDE, 3 octobre 1671; MC/ET/XXIII/327
    - SAINGLANDE (Magdelaine de) § Mariage de Jean Baptiste FERRAND, docteur régent en la Faculté de Médecine et de Magdelaine de SAINGLANDE, 3 octobre 1671; MC/ET/XXIII/327
      contrat de mariage; Sainglande, Magdelaine de
  - Minutes. 1672, janvier - juin, janvier - juin 1672; MC/ET/XXIII/328
  - Minutes. 1672, juillet - décembre, juillet - décembre 1672; MC/ET/XXIII/329
  - Minutes. 1673, janvier - juin, janvier - juin 1673; MC/ET/XXIII/330
  - Minutes. 1673, juillet - décembre, juillet - décembre 1673; MC/ET/XXIII/331
  - Minutes. 1674, janvier - juin, janvier - juin 1674; MC/ET/XXIII/332
  - Minutes. 1674, juillet - décembre, juillet - décembre 1674; MC/ET/XXIII/333
  - Minutes. 1675, janvier - 1er juin, janvier - 1er juin 1675; MC/ET/XXIII/334
- Répertoire(s) de Nicolas II LE BOUCHER, 20 août 1639 - 1er juin 1675; MC/RE/XXIII/2
  - Répertoire. 1639, 20 août - 1675, 1er juin, 20 août 1639 - 1er juin 1675; MC/RE/XXIII/2
    Informations concernant le classement et la cotation:
    Le niveau inférieur de description, quand il existe, correspond aux mentions d'actes contenues dans le répertoire. Parmi celles-ci, certaines peuvent y être décrites, de manière plus ou moins détaillée. Pour consulter l'acte proprement dit, il convient de rechercher la cote au niveau des articles (registre ou liasse) des minutes du notaire (cote de type 'MC/ET').